臺灣臺中地方法院交通事件裁定　　　　96年度交聲字第1226號
原處分機關　交通部公路總局臺中區監理所臺中市監理站
異　議　人
即受處分人　甲○○
上列受處分人因違反道路交通管理處罰條例案件，對於交通部公
路總局臺中區監理所臺中市監理站民國96年10月22日所為之處分
（裁監稽違字第裁61-GD0000000號、裁61-D0000000號），聲明
異議，本院裁定如下：
    主    文
異議駁回。
    理    由
一、原處分意旨略以：受處分人即異議人甲○○於民國96年9月1
    5日凌晨1時10分許，在臺中市○○路駕駛其本人所有M2P—6
    66號重型機車，有「二車以上集體逆向行駛」之違規，經臺
    中市警察局第六分局西屯派出所員警舉發（違規單號：中市
    警交字第GD0000000號），違規單通知聯由警方交付完成，
    異議人於96年10月8日提出申訴，經舉發單位於96年10月15
    日以中分六警交字第0960035509號函覆，本站於96年10月22
    日以裁監稽違字第裁61-GD0000000號、第裁61-D0000000號
    裁決書，以有「二輛以上汽車共同在道路上以危險方式駕駛
    」、「駕駛人以危險方式在道路上駕駛汽車（處車主）」之
    違規情形，依道路交通管理處罰條例第四十三條第三項、第
    四項之規定，分別裁處駕駛人即異議人「罰鍰新臺幣（下同
    ）5萬元，吊銷駕駛執照，三年內禁考，施以道安講習」，
    以及車輛所有人即異議人「吊扣汽車牌照三個月」，異議人
    於96年10月22日至站簽收前開二裁決書，同時遞狀異議，本
    案警方已移送臺中地檢署偵辦中，異議人尚未提供判決資料
    供本站就罰鍰部分為正確裁處，惟視異議人所陳，似涉現場
    舉發爭議，本站係依警方舉發之違規事實及函覆裁處等語。
二、聲明異議意旨略以：當天異議人並沒有競駛、競技，那時只
    想跟朋友道別，只有一小段逆向，時速約20至30公里，警方
    以道路交通管理處罰條例第四十三條集體逆向行駛為由開單
    處罰，有瑕疵及爭議，應該是依道路交通管理處罰條例第四
    十五條裁罰，並以低額裁罰，始為正確等語。
三、按汽車駕駛人，駕駛汽車有在道路上蛇行，或以其他危險方
    式駕車之情形者，處新臺幣六千元以上二萬四千元以下罰鍰
    ，並當場禁止其駕駛；二輛以上之汽車共同違反第一項規定
    ，或在道路上競駛、競技者，處汽車駕駛人新臺幣三萬元以
    上九萬元以下罰鍰，並當場禁止其駕駛及吊銷其駕駛執照；
    汽車駕駛人，有第一項第一款或前項行為者，並吊扣該汽車
    牌照三個月；汽車駕駛人違反第一項規定者，應接受道路交
    通安全講習；道路交通管理處罰條例第四十三條第一項第一
    款、第三項、第四項前段、第五項前段分別定有明文。經查
    ：
（一）異議人於96年9月15日凌晨1時10分許，駕駛車牌號碼M2P
      —666號重型機車，行經臺中市○○路時，有二輛以上機
      車共同在道路上逆向行駛之違規行為等情，業據異議人於
      96年9月15日檢察官訊問時供稱：「我們去KTV唱歌，要離
      開時，我們經過7-11便利商店，發現有警察臨檢，我才逆
      向走另一邊，我們那一群人相互認識的部分，總共有四、
      五輛車。」、「我們看到警察，我是跟著前面的車子轉彎
      ，我之後被便衣警察在一間廟被攔下來，我們的車速約2
      、30公里。」等語屬實，核與當時異議人所搭載之友人溫
      哲緯於96年9月15日警詢中供稱：「我不知道（車陣為何
      要逆向行駛），因為我當時被甲○○載。」、「我（有）
      跟甲○○說不要跟他們一樣逆向。」、「他（指異議人）
      說：好，不過我要跟騎在前面的朋友說一下。」等語相符
      ，復有臺中市警察局第六分局西屯派出所中市警交字第GD
      0000000號舉發違反道路交通管理事件通知單一紙在卷可
      參；佐以，當天執行取締飆車勤務之臺中市警察局第一分
      局防制危險駕車勤務人員白喬維巡官所製作之職務報告書
      記載：「96年9月15日0時50分許，第一分局防制危險駕車
      勤務人員巡官白喬維在第六分局轄區○○路與松竹路口發
      現近二十餘台疑似飆車族機車，沿環中路往大雅方向行駛
      ，便衣防制危險駕車勤務人員，隨即尾隨該車陣，該車陣
      行駛至環中路小雅卡拉OK前休息，職於現場監控並通知第
      六分局防制危險駕車勤務人員，約1時10分許該車陣出發
      沿環中路集體逆向行駛約1400公尺之遠。約1時15分許，
      於環中路旁之玄德道院（臺中市同樂巷15號）前，職等會
      同第六分局防制危險駕車人員上前表明身份後將該車陣攔
      下，攔檢過程中約十餘台機車趁隙逃逸，經當場查獲10名
      涉嫌人及機車六部‧‧‧。」等情，異議人確有與二車以
      上共同集體逆向行駛之違規行為，應堪認定。
（二）異議人雖以當時並未競駛、競技，是為跟朋友道別，僅有
      一小段逆向，時速約20—30公里，並非集體逆向行駛為辯
      。然道路交通管理處罰條例第四十三條第一項第一款所稱
      「在道路上蛇行，或以其他危險方式駕車者」，乃係以列
      舉方式，明示以在道路上蛇行等達到足以致生損害於其他
      用路人安全程度之危險駕駛行為均屬之，異議人既然有與
      同一群相互認識之四、五輛車共同逆向行駛於道路之行為
      ，確已構成「二輛以上汽車共同在道路上以逆向行駛之危
      險方式駕車」之要件，而「二車以上集體逆向行駛」之行
      為，確實足以達到致生損害於其他用路人安全之程度，應
      屬危險駕駛行為無疑，舉發員警以道路交通管理處罰條例
      第四十三條第一項第一款之規定，認定係危險駕駛行為而
      予開單舉發，並無違誤，至於異議人逆向行駛之原因、動
      機，不論係為飆車、競速或單純為向友人告別，均不影響
      異議人集體逆向行駛之危險駕駛行為。至於異議人認為其
      短暫逆向行駛之行為，僅係構成道路交通管理處罰條例第
      四十五條第一項第一款之「汽車駕駛人，爭道行駛有不按
      遵行之方向行駛」之違規情事，惟本件異議人不僅有逆向
      、不按遵行方向行駛之違規行為，且因異議人同時與四、
      五輛機車有逆向行駛之違規情事發生，其危險駕駛之程度
      業已升高，自無從僅從較輕微之單純逆向行駛行為據以裁
      罰。
（三）是以，異議人於上開時地，駕駛車牌號碼M2P—666號重型
      機車，與二車以上共同集體逆向行駛之危險駕車行為，既
      已符合道路交通管理處罰條例第四十三條第一項第一款、
      第三款之規定，原處分機關依據道路交通管理處罰條例第
      四十三條第三項、第四項之規定，分別以駕駛人身分裁處
      異議人罰鍰5萬元、吊銷駕駛執照、三年內禁考，施以道
      安講習，及以車主身分裁處吊扣汽車牌照三個月，於法有
      據，並無不當。從而，本件異議人提出之異議，洵屬無據
      ，為無理由，應予駁回。
四、據上論斷，應依道路交通案件處理辦法第十九條，裁定如主
    文。
中　　華　　民　　國　　96　　年　　12　　月　　4 　　日
                  交通法庭    法  官  巫淑芳
上正本證明與原本無異。
如不服本裁定應於送達後五日內向本院提出抗告狀。
                              書記官  王麗麗
中　　華　　民　　國　　96　　年　　12　　月　　4 　　日
